臺灣基隆地方法院民事判決　　　九十三年度訴字第二四八號
原　　　告　乙○○
訴訟代理人　丙○○
被　　　告　丁○○
　　　　　　甲○○
上列當事人間請求遷讓房屋事件，本院於民國九十三年九月七日
言詞辯論終結，判決如下：
    主      文
被告丁○○應給付原告新臺幣捌萬捌仟柒佰陸拾元。
原告其餘之訴駁回。
訴訟費用除減縮部分外由被告丁○○負擔。
本判決原告勝訴部分得假執行。
原告其餘假執行之聲請駁回。
    事實及理由
一、本件原告原起訴請求被告丁○○遷讓房屋，並與被告甲○○
    自民國九十三年一月十五日起至返還房屋日止，按月連帶給
    付原告新台幣（下同）一萬一千七百二十元，此外尚須連帶
    給付原告六萬元。嗣於訴訟進行中，變更為僅請求被告連帶
    給付八萬八千七百六十元，核屬減縮應受判決事項之聲明，
    應予准許。
二、原告主張：被告丁○○邀同被告甲○○為連帶保證人，於九
    十二年一月七日向原告承租門牌號碼基隆市○○○街六號七
    樓之房屋（下稱系爭房屋），雙方約定租賃期限一年，每月
    租金為一萬一千七百二十元。詎丁○○於租賃期限屆滿後，
    竟未依約交還房屋，延至九十三年六月中旬始遷讓返還系爭
    房屋。被告丁○○於租約屆滿後無權占用系爭房屋，自應給
    付原告相當於租金之損害金，經扣除丁○○業已給付之金額
    ，其尚積欠兩個月餘相當於租金額之損害金，計為二萬八千
    七百六十元。又依兩造之租約條款，丁○○如違約致原告訴
    訟所支出之律師費用，亦應由其負賠償之責，本件訴訟原告
    所支出之律師費六萬元，自得一併向其求償。而甲○○為丁
    ○○之連帶保證人，應與丁○○共負連帶賠償原告之責，為
    此提起本訴，並聲明：（一）被告應連帶給付原告八萬八千
    七百六十元。（二）願供擔保，請准宣告假執行。
三、被告方面：被告丁○○辯稱租約期滿後，有經原告同意繼續
    占用系爭房屋，故同意支付積欠原告之租金二萬八千七百六
    十元，但無庸支付原告之律師費，請求駁回原告此部分之請
    求。被告甲○○則以：其保證期間自九十二年一月十五起至
    九十三年一月十五日止，原告所請求之損害事實發生於九十
    三年一月十五日後，並非其保證之範圍等語置辯，並請求駁
    回原告之訴。
四、原告主張將系爭房屋出租予被告丁○○，租賃期間自九十二
    年一月十五日至九十三年一月十五日，惟丁○○遲至九十三
    年六月中旬始交還系爭房屋，尚積欠二個多月之租金額二萬
    八千七百六十元，且原告提起本件訴訟曾支出律師費六萬元
    等事實，業據原告提出房屋租賃契約書、律師函、律師酬金
    收據等物為證，並為丁○○所不爭執，丁○○更表示願支付
    房屋租金部分之數額，自堪信原告此部分之主張為真實。丁
    ○○雖辯稱其無庸給付原告提起本件訴訟所支出之律師費，
    惟查：兩造所定租賃契約書第十二條已明定：乙方（即被告
    ）若有違約情事，致損害甲方（即原告）之權益時願聽從甲
    方賠償損害，如甲方因涉訟所繳納之訴訟費、律師費用，均
    應由乙方負責賠償。而本件訴訟實乃肇因於丁○○未依約於
    期滿時遷讓交還系爭房屋而起，當然可認為丁○○有違約情
    事，原告為請求遷讓房屋或給付租金、損害金等相關訴訟所
    支出之律師費用，依上開契約條款內容，自應由丁○○負賠
    償之責，被告丁○○悖於契約明文空言抗辯，尚非可採，故
    原告支出之律師費六萬元，本得一併向丁○○求償。
五、原告主張被告甲○○為丁○○之連帶保證人，應共負損害賠
    償之責，固據其提出租賃契約為證。然按就定有期限之債務
    為保證者，如債權人允許主債務人延期清償時，保證人除對
    於其延期已為同意外，不負保證責任；民法第七百五十五條
    定有明文。查本件之租賃期限於九十三年一月十五日屆滿，
    丁○○應於同年一月十六日負返還系爭房屋之義務，若其未
    於上述期限返還系爭房屋，依兩造所定租約，甲○○原應就
    原告所受之損害與丁○○連帶負賠償之責，其理甚明。而原
    告雖於九十三年一月十三日即委由律師發函予丁○○表明租
    約屆滿後不再續租之意思表示，惟該律師函並未合法送達，
    此有律師函及其回證在卷可佐。但此後原告並未再對本件之
    被告為任何催告，直至四月二十九日始提起本件訴訟，且原
    告於本件言詞辯論中亦自承有向丁○○收取租金至三月底止
    。由是觀之，原告於租約期滿後原雖欲立即收回系爭房屋，
    但可能應丁○○之要求應允暫緩交屋，並收取與原定租約相
    同之租金數額，係因其後丁○○未再繳納租金，原告始起訴
    請求遷讓房屋。綜上，顯見原告已有同意丁○○延期履行交
    屋義務之情事。質言之，被告丁○○原負有在九十三年一月
    十六日交還系爭房屋之義務，已因原告之同意而向後延期，
    而原告復未舉證甲○○對此延期後之交屋義務願意繼續保證
    ，揆諸上引法條，應認甲○○對九十三年一月十六日後丁○
    ○應負之遷讓房屋義務已不負繼續保證之責。準此，因丁○
    ○事後延期交屋所生之損害，原不得要求甲○○與其共負連
    帶賠償之責任。是原告此部分之主張於法無據，應以甲○○
    之抗辯為可採，自應駁回原告此部分之請求。
六、從而，原告本於租賃契約、不當得利及連帶保證等法律關係
    ，請求被告丁○○給付八萬八千七百六十元，為有理由，逾
    此範圍之其他請求則難謂有據，應予駁回。
七、本件命被告丁○○給付原告之金額未逾五十萬元，應依職權
    宣告假執行；至原告其餘部分假執行之聲請則因受敗訴判決
    而失所依附，應併予駁回。
八、訴訟費用裁判之依據：民事訴訟法第七十八條。
中　　華　　民　　國　　93　　年　　9 　　月　　24　　日
                  民事庭法  官  陳鈺林
以上正本係照原本作成。
對於本件判決如有不服，應於收受送達後二十日內向本院提出上
訴書狀，敘述上訴之理由，上訴於臺灣高等法院，並按他造當事
人之人數附具繕本。
中　　華　　民　　國　　93　　年　　9 　　月　　24　　日
                        書記官  林建清
